【裁判字號】    98,上更(一),160
【裁判日期】    981119
【裁判案由】    違反毒品危害防制條例
【裁判全文】
臺灣高等法院臺中分院刑事判決     98年度上更(一)字第160號
上  訴  人  臺灣苗栗地方法院檢察署檢察官
上  訴  人
即  被  告  甲○○
                    國民
                    （現羈押於臺灣臺中看守所）
選任辯護人  張績寶律師
            蘇若龍律師
上列上訴人因被告違反毒品危害防制條例案件，不服臺灣苗栗地
方法院97年度訴字第445號中華民國98年2月5日第一審判決（起
訴案號：臺灣苗栗地方法院檢察署97年度偵字第3000號），提起
上訴，本院判決如下：
    主  文
原判決撤銷。
甲○○犯如附表一所示之六次販賣第一級毒品罪，均累犯，各處
如附表一所示之刑，沒收部分，各如附表一所示。應執行有期徒
刑拾年陸月，沒收部分，如附表一所示。
其餘被訴犯如附表三所示之十五次販賣第一級毒品罪部分，均無
罪。
    事  實
一、甲○○（綽號「阿雲」）前於民國（以下同）94年間，因犯
    竊盜罪，先後經臺灣苗栗地方法院以94年度苗簡字第1053號
    判處有期徒刑六月，於95年2月6確定、以95年度易字第376
    號判決判處有期徒刑七月，於95年8月28日確定，並經定應
    執行刑為有期徒刑一年，95年5月9日入監執行，96年4月4日
    假釋出監，期間付保護管束，迄96年4月15日縮刑期滿，未
    經撤銷假釋付保護管束期滿，視為執行完畢（指揮書執行完
    畢日期為96年5月9日，累進縮刑24日）。
二、詎甲○○仍不知警惕，明知海洛因為毒品危害防制條例第二
    條第二項第一款所管制之第一級毒品，未經許可，不得持有
    、販賣，竟意圖營利，基於多次販賣第一級毒品海洛因以營
    利之犯意，先向居住在苗栗縣卓蘭鎮臺三線「綠色奇蹟檳榔
    攤」後方之貨櫃屋之林保元、或向住居地點不詳綽號「文正
    」之不詳姓名成年人購入第一級毒品海洛因，除部分供己施
    用外，另將其餘海洛因加以分裝後，以所持用之0000-00000
    0號行動電話作為販賣毒品海洛因之聯絡工具，於如附表一
    所示之時間、地點，以如附表一所示之方式，先後六次，販
    賣第一級毒品海洛因予如附表一所示之丙○○、丁○○、乙○○三人（各詳如附表一所示）。嗣於97年6月25日，經苗
    栗縣警察局竹南分局員警持臺灣苗栗地院核發之搜索票及臺
    灣苗栗地方法院檢察署檢察官核發之拘票，前往甲○○位在
    苗栗縣卓蘭鎮○○里○鄰○○路25號住處執行搜索，除查獲
    甲○○外，並扣得如附表二所示之物（此為當日查獲甲○○
    之妻戊○○犯販賣第一級毒品罪之證物，戊○○並經臺灣苗
    栗地方法院以97年度訴字第444號以販賣第一級毒品罪量處
    有期徒刑十一年確定）；承辦警員並據甲○○之指證，於同
    日在苗栗縣卓蘭鎮臺三線「綠色奇蹟檳榔攤」後方之貨櫃屋
    查獲販賣第一級毒品海洛因之上游來源林保元（林保元犯販
    賣第一級毒品罪部分，經臺灣苗栗地方法院以97年度訴字第
    53 8號判處有期徒刑十八年，經上訴本院以98年度上訴字第
    201 號駁回上訴）。
三、案經苗栗縣警察局竹南分局報請臺灣苗栗地方法院檢察署檢
    察官偵查起訴。
    理  由
壹、證據能力部分：
    按被告以外之人（包括證人、鑑定人、告訴人、被害人及共
    同被告等）於審判外之陳述雖不符刑事訴訟法第159條之1至
    之4等4條之規定，而經當事人於審判程序同意作為證據，法
    院審酌該言詞陳述或書面陳述作成時之情況，認為適當者，
    亦得為證據；當事人、代理人或辯護人於法院調查證據時，
    知有刑事訴訟法第159條第1項不得為證據之情形，而未於言
    詞辯論終結前聲明異議者，視為有前項之同意，同法第159
    條之5定有明文。立法意旨在於傳聞證據未經當事人之反對
    詰問予以核實，原則上先予排除。惟若當事人已放棄反對詰
    問權，於審判程序中表明同意該等傳聞證據可作為證據；或
    於言詞辯論終結前未聲明異議，基於尊重當事人對傳聞證據
    之處分權，及證據資料愈豐富，愈有助於真實發見之理念，
    且強化言詞辯論主義，使訴訟程序得以順暢進行，上開傳聞
    證據亦均具有證據能力。查檢察官、被告、被告之選任辯護
    人對於本案卷內相關證人之證述、文書卷證資料之證據能力
    ，於本院98年10月12日上午9時30分行準備程序中皆表示沒
    有意見等語（本院卷第92至95頁）〈被告之選任辯護人於刑
    事準備程序陳述狀內原主張丙○○、丁○○、乙○○三人之
    警詢、偵查筆錄皆不具有證據能力《本院卷第68至69頁》，
    後於本院98年10月12日上午9時30分行準備程序中陳述捨棄
    主張無證據能力之抗辯等語《本院卷第95頁》。〉，另檢察
    官、被告、被告之選任辯護人亦未就上述證據資料有合於刑
    事訴訟法第159條第1項不得為證據之情形於本院言詞辯論終
    結前聲明異議，且上述證人之證述、文書卷證資料亦經本院
    於審理期日逐一提示、朗讀，並告以要旨，本院復審酌相關
    證人證述筆錄製成、文書卷證資料取得，並無證據顯示有何
    違背程序規定情事，依據上述之說明，均應具有證據能力。
貳、程序事項：
    按「當事人、代理人、辯護人或輔佐人聲請調查之證據，法
    院認為不必要者，得以裁定駁回之。下列情形，應認為不必
    要：一不能調查者。二與待證事實無重要關係者。三待證事
    實已臻明瞭無再調查之必要者。四同一證據再行聲請者。」
    ，刑事訴訟法第163條之2定有明文。被告之選任辯護人於刑
    事準備程序陳述狀內原聲請傳喚丙○○、丁○○、乙○○三
    人到庭為證，後於本院98年10月12日上午9時30分行準備程
    序中捨棄該三位證人之傳訊〈本院卷第95頁〉，本院亦認本
    案待證事實已明，已無再行聲請傳換丙○○、丁○○、乙○○三人到庭為證之必要，不再予傳喚該三位證人，附此敘明
    。
、實體部分：
甲、有罪部分：
一、訊據上訴人即被告（以下稱被告）甲○○對於被訴伊有於如
    附表一所示之時間、地點，以如附表一所示之方式、價格，
    將如附表一所示之第一級毒品海洛因販賣予如附表一所示之
    丙○○、丁○○、乙○○三人之犯罪，於本院98年10月12日
    上午9時30分行準備程序中、本院審理中為自白認罪供述。
    又被告對於被訴伊有於如附表一所示之時間、地點，以如附
    表一所示之方式、價格，將如附表一所示之第一級毒品海洛
    因販賣予如附表一所示之丙○○、丁○○、乙○○三人之犯
    罪所為之自白認罪供述，核與下列證據資可佐證：
  (一)丙○○之證述：
    證人丙○○於警詢、偵查中皆證稱：我所施用之海洛因係向
    苗栗縣卓蘭鎮綽號「阿雲」之男子購買，經指認照片後確定
    「阿雲」就是甲○○，我是從96年12月間起向甲○○購買毒
    品，先以公用電話、住家電話00-00000000或0000-000000號
    行動電話撥打甲○○使用之0000-000000號行動電話，與甲○○約定交易地點，每次都是在苗栗縣卓蘭鎮「卓蘭國中」
    前面交易，購買十次，每次一小包1000元，最後一次係97年
    3月12日下午15時，購買海洛因1小包500元等語（97年度他
    字第236號卷第12至15、31至32頁）。且丙○○證稱有以電
    話聯絡被告購買海洛因，核與被告所持用之0000-000000行
    動電話有於97年2月28日上午9時21分44秒、97年3月9日上午
    11時8分50秒、97年3月12日下午18時4分43秒三次有與丙○○住家使用之00-00000000號電話、及0000-000000號行動電
    話通話之紀錄（臺灣苗栗地方法院檢察署97年8月19日苗簡
    哲呂97偵字第003000號函附之通聯紀錄，附外放證物袋）相
    符，益徵丙○○所證稱向被告購買海洛因實屬符實。
  (二)丁○○之證述：
    證人丁○○分別於警詢中及偵查中結證稱：我是於97年4、5
    月開始向甲○○購買毒品海洛因，每次一小包，價值500元
    至1000元，先撥打甲○○使用之0000-000000行動電話，…
    ，我是與甲○○聯絡，…，都約在甲○○家附近交易，一手
    交錢，一手交貨，我跟甲○○本身買過一次，是剛認識的時
    候，約97年4、5月間，是朋友介紹可以向甲○○買等語（97
    年度他字第236號卷第47至49、66至68頁）。
  (三)乙○○之證述：
    證人乙○○於警詢、偵查中結證稱：我自97年4月初開始施
    用海洛因，我所施用之海洛因係跟綽號「阿雲」的人購買，
    每次每一小包，以500元購得，都在卓蘭鎮的街上交易，最
    後一次是在97年6月22日下午17時，伊係以公用電話或0000-
    000000行動電話撥打0000-000000行動電話與「阿雲」聯絡
    ，「阿雲」是男的，…，拿毒品海洛因給我及收錢的，都是
    「阿雲」，總共購買十次左右，經指認照片後確定「阿雲」
    為甲○○，我不認識戊○○，通訊監察譯文記載之「阿豐」
    就是我，我撥打0000-000000電話是要購買毒品等語（97年
    度他字第236號卷第135至137、142至143頁），並有通訊監
    察譯文一份在卷足稽（97年度警聲搜字第479號卷第85至113
    頁、97年度他字第236號卷第139至140頁），核屬相符。又
    依上述通訊監察譯文所示，0000-000000號行動電話確有於
    97年6月4日下午17時10分44秒、97年6月6日下午19時43分29
    秒、97年6月6日下午19時54分10秒與乙○○聯絡之通話紀錄
    ，堪認乙○○上開所證向被告購買海洛因，即屬有憑，為可
    採認。
  (四)而丙○○、丁○○、乙○○三人分別有施用毒品惡習，除據
    三人於警詢及原審法院審理中各為自承在卷外，復有臺灣高
    等法院被告前案紀錄表及尿液檢驗報告等各在卷可佐，是丙○○、丁○○、乙○○三人確有施用毒品海洛因，而有購買
    海洛因之需求，丙○○、丁○○、乙○○三人證稱係打電話
    找被告購買海洛因等語，係合於本案客觀事實。
  (五)被告之供述部分：
    門號0000-000000之行動電話於附表一所示之時間係由伊使
    用一節，業據被告於警詢時供述稱：0000-000000行動電話
    一開始係我使用，自97年6月份以後是我老婆戊○○使用等
    語（97年度偵字第3000號偵查卷第10頁），並於本院審理中
    供述稱：「…，他（丙○○）在偵查中說有十次〈指被告販
    賣第一級毒品予丙○○之次數〉不對，只跟我買過三次，不
    是十次，就是有通聯紀錄的這三次，每次我賣給他500元至
    1000元，就是最後一次500元，其他二次1000元。」、「（
    問：根據97年3月12日下午18時04分43秒通聯紀錄資料，這
    是否他（指丙○○）要向你買海洛因的通聯紀錄？）（提示
    並告以要旨）是的，這次買500元。」、「（問：根據97年3
    月9日上午11時8分50秒通聯紀錄資料，他（指丙○○）是否
    也是要向你買海洛因？）（提示並告以要旨）是的，…，可
    能是1000元。」、「（問：根據97年2月28日上午9時21分44
    秒通聯紀錄，他（指丙○○）是否也是要向你買海洛因？）
    （提示並告以要旨）是的，金額1000元。」、「我只有賣給
    他（指丁○○）一次而已。」、「（問：是否於97年4月、5
    月間賣給他（指丁○○）500元海洛因？）是的。」、「（
    問：根據97年6月4日上午11時39分58秒和下午17時10分44秒
    通聯紀錄資料，這是否是你賣給乙○○海洛因的紀錄？）（
    提示並告以要旨）是17時10分44秒這通，我賣海洛因給他（
    指乙○○）的，早上那通不是，金額500元。」、「（問：
    根據97年6月6日下午19時43分29秒、下午19時54分10秒通聯
    紀錄資料，這是否是你賣給乙○○海洛因的紀錄？）（提示
    並告以要旨）是的，我賣給他500元，這兩通是同一次。」
    等語；而此供述，核與戊○○於其所犯販賣毒品案件（臺灣
    苗栗地方法院97年度訴字第444號）之警詢中證稱：0000-00
    0000行動電話原本係我老公甲○○使用，大約97年6月份時
    換我使用等語（該案之97年度偵字第2999號卷第10頁）等語
    相符外；堪認丙○○、丁○○、乙○○三人上開所證、被告
    上開自白認罪供述，皆核與本案客觀事實相符，堪以採為本
    案斷罪之依據。
  (六)至於：
  1.丙○○雖於原審法院審理中翻異前供，改稱：我沒有向甲○○購買過毒品海洛因，我之前在警詢、偵查中所述，因為當
    時「提藥」，有幻覺，不知道自己講什麼云云。然查，丙○○於警詢、偵查時均證述明確，復於筆錄內簽名，觀其簽名
    之筆劃清晰、字跡完整，並無筆跡零亂而毒癮發作、神智不
    清楚之徵兆；況且本案係臺灣苗栗地方法院檢察署檢察官於
    偵辦丙○○施用毒品案件時，依據丙○○之供述指揮苗栗縣
    警察局竹南分局員警聲請實施通訊監察後，始循線於97年6
    月25日拘提被告到案，依此可知，警方在97年3月12日查獲
    丙○○施用毒品前，並無被告販賣毒品之實據，對於被告販
    賣之時間、地點、對象、價格等，毫無所悉，若非丙○○吐
    露，警方並無從查知被告有販賣第一級毒品海洛因予丙○○
    ，益見丙○○於警詢、偵查中所述，信而有徵，具有可信之
    特別情況，更與被告於本院所為之自白認罪供述不符，是丙○○於原審法院審理中所述，核與上揭事證不符，應係事後
    迴護被告而為虛偽不實之證述，不足憑採。
  2.丁○○雖於原審法院審理中改稱：我沒有向甲○○購買毒品
    ，我係向甲○○的太太戊○○購買，我於警詢、偵查中所述
    係因為藥癮發作，意識模糊，不知自己說什麼云云。然丁○○於97年6月25日下午15時27分，由警方進行詢問，詢問完
    畢後，經其簽名確認筆錄記載內容無訛，復於同日下午19時
    16分許，續由檢察官於偵查中，以證人身分命其具結證述，
    除於訊畢後經其簽名確認筆錄記載內容無訛外，並於丁○○
    證述其有向被告甲○○購買海洛因乙節之筆錄要求丁○○再
    次簽名確認，其間丁○○均未表示有精神狀況不佳之情狀。
    況且，丁○○於警詢及偵查中均明確指認被告為綽號「阿雲
    」之人，為販賣海洛因之人，此有丁○○警詢、偵訊筆錄及
    指認照片在卷可參，自無誤認被告之可能。再者，倘丁○○
    確有意識模糊不佳之情形，何以能先後警、偵訊時為相同內
    容之陳述而無齟齬不符、又何以能於警、偵訊時在數張指認
    照片中明確指出被告之照片，且確定被告為販賣海洛因之人
    ？且此更與被告於本院所為之自白認罪供述不符，足見丁○○上揭所證，乃係事後迴護被告之證述，不足以採信。
  3.乙○○雖於法院審理中另改稱：我在警局及檢察官偵查中所
    述之內容均不正確，我是跟甲○○的太太買毒品，因為我製
    作筆錄時當時毒癮發作，我以為「阿雲」就是甲○○的太太
    云云。然乙○○亦證稱：我作警詢筆錄時，腦袋沒什麼意識
    ，我有問警察可否靠著牆壁回答，警察說可以，筆錄做完後
    警察有問伊筆錄內容可不可以等語（原審卷第161至162、16
    3至164頁），且其於警、偵訊問完畢時均有在筆錄上簽名確
    認，其簽名之筆劃清晰、字跡完整，此有警、偵訊筆錄在卷
    可參；參以乙○○自90年起即有竊盜、施用毒品前科，有卷
    附臺灣高等法院被告前案紀錄表可參，當知警詢、偵查筆錄
    之重要性，倘乙○○確於警詢、偵查中有毒癮發作、神智不
    清楚無法為正確陳述之情事，何以不即時告知，反而接受訊
    問，甚且於證人結文中簽名具結，致使自己可能因此面臨偽
    證罪責、及使無辜被告面臨遭受販賣第一級毒品重罪追訴之
    危險，是乙○○所述製作筆錄時意識不清云云，難以遽信。
    又乙○○於原審法院亦自承：我認識甲○○，在朋友家裡認
    識的，朋友介紹他叫「阿雲」，我也稱呼他「阿雲」等語（
    原審卷第162至163頁），則乙○○既與被告認識，應無誤認
    甲○○之理，且乙○○於偵查中亦證稱：「阿雲」是男的，
    就是指認照片中的甲○○等語（97年度他字第236號卷第143
    頁），益見乙○○於警詢、偵查中並無誤認被告之情事，且
    此，更與被告於本院所為之自白認罪供述不符。再酌以乙○○於警詢、偵查時間，為案發之初，較無來自被告同庭在場
    之壓力，而為不實證言之風險，或事後串謀而故為迴護被告
    之機會等情以觀，足認乙○○原審法院審理中上開所證，亦
    屬事後迴護被告之詞，不足憑採。
  (七)被告販賣第一級毒品海洛因予丙○○、丁○○、乙○○三人
    次數、犯販賣第一級毒品罪犯罪所得之認定部分：
    查丙○○於警詢、偵查中固證述：…我是從96年12月間起向
    甲○○購買毒品，…，購買十次，每次一小包1000元，最後
    一次係97年3月12日下午15時，購買海洛因一小包500元等語
    ；丁○○分別於警詢中及偵訊中具結證述：我是於97年4、5
    月開始向甲○○購買毒品海洛因，每次一小包，價值500元
    至1000元，…，一手交錢，一手交貨，我跟甲○○本身買過
    一次等語；乙○○於警詢、偵訊中固證稱：我自97年4月初
    開始施用海洛因，我所施用之海洛因係跟被告購買，每次每
    一小包，以500元購得，最後一次是在97年6月22日下午17時
    ，總共購買十次左右等語，是丙○○、丁○○、乙○○三人
    所證稱向被告購買海洛因，係屬可信，已如上開所述。而其
    中丁○○證稱向被告購買一次海洛因，於警詢、偵查中前後
    所證，雖無差異，然丁○○於警詢、偵查中復證稱係以500
    元至1000元之價格向被告買海洛因等語，究係以500元或100
    0元之價格向被告購買海洛因，則有不符，就此，本院審酌
    丁○○既係證述向被告購買一次海洛因，被告亦自白認罪供
    述伊有販賣一次500元價款之海洛因予丁○○，在罪證有疑
    利益歸於被告暨被告不自證己罪之原則下，自應以被告所供
    述伊係販賣500元價款之海洛因予丁○○為可採認。另於丙○○、乙○○二人雖各證稱向被告購買十次海洛因等語，惟
    於警詢、偵查中皆已證稱係以電話聯絡之方式向被告購買海
    洛因等語，被告於本院98年10月12日上午9時30分行準備程
    序中、本院審理中一再供稱係以電話聯絡之方式，販賣海洛
    因予丙○○、乙○○二人，而上述0000-000000號行動電話
    ，於丙○○部分，被告僅於如附表一編號1、2、3所示之時
    間有與丙○○聯絡，於乙○○部分，僅於如附表一編號5、6
    所示之時間有與乙○○聯絡，其餘乙○○係與戊○○聯絡等
    語，皆據被告於本院審理中供述在卷；另查，於偵查中，丙○○明確證稱每次向被告購買1000元之海洛因，於97年3月
    12日下午，係購買500元之海洛因，乙○○則證稱每次向被
    告購買500元之海洛因等語，基此，本院認定被告販賣海洛
    因予丙○○部分，係如附表一編號1、2所示價款1000元之海
    洛因、如附表編號3所示之價款500元之海洛因，販賣海洛因
    予乙○○部分，係如附表一編號5、6所示500元之海洛因，
    並以此作為被告賣販賣海洛因予丙○○、丁○○、乙○○三
    人之依據，其餘丙○○、乙○○二人所證超過本院上開認定
    之次數，皆不足以採為被告不利之認定（另詳如后無罪判決
    理由所述）。
  (八)另於上述0000-000000號行動電話，被告之妻戊○○亦曾持
    以供為販賣第一級毒品海洛因之聯絡工具，並因此經臺灣苗
    栗地方法院以97年度訴字第444號判處罪刑確定，本院上訴
    審蒞庭檢察官則稱被告係與戊○○共同犯販賣第一級毒品罪
    等語。惟被告於本院98年10月12日上午9時30分行準備程序
    中、本院審理中一致明確供稱伊與戊○○係各賣各的海洛因
    等語，而戊○○於被訴販賣第一級毒品案中亦否認有與被告
    共同販賣第一級毒品海洛因等語，而被告既已就犯上述販賣
    第一級毒品罪為自白認罪供述，且戊○○復已因犯販賣第一
    級毒品罪經法院判決確定，衡情被告已無單就戊○○是否為
    共犯加以否認之必要，是被告雖與戊○○一同使用上述0000
    -000000號行動電話作為販賣海洛因之工具，然尚不足以因
    此而認定被告有與戊○○共同犯販賣第一級毒品罪，併予敘
    明。
  (九)再查，我國查緝毒品海洛因之施用或販賣，一向執法甚嚴，
    對於販賣海洛因者尤科以重度刑責，又販賣海洛因既係違法
    行為，當非可公然為之，亦無公定價格，且容易分裝並增減
    份量，而每次買賣之價量，可能隨時依雙方關係深淺、資力
    、需求量及對行情之認知、來源是否充裕、購買者被查獲時
    供述購買對象之可能風險之評估等情形，而異其標準，非可
    一概而論；販賣之利得，除被告坦承犯行或價量俱臻明確外
    ，委難察得實情，販賣之人從價差或量差中牟利之方式雖異
    ，其意圖營利之販賣行為則同一。兼以海洛因量微價高，販
    賣者確有暴利可圖，茍非意圖販賣營利，一般人焉有可能甘
    冒重度刑責而販賣第一級毒品海洛因。是本案因被告苟無相
    當利潤可圖，自無甘冒重典，而將數量、價值非低之毒品海
    洛因逕依購入之價格轉售之理，益見被告主觀上應具有營利
    之意圖甚明。
  (十)此外，復有通訊監察書、通訊監察譯文、現場照片等文書證
    據附卷可資佐證。
  (十一)是綜上所述，本案事證明確，被告犯如附表一所示之販賣第
    一級毒品罪，堪為認定，應依法予以論科。
二、又94年2月2日修正公布，而於95年7月1日施行之刑法，基於
    刑罰公平原則之考量，杜絕僥倖之犯罪心理，並避免易致鼓
    勵犯罪之誤解，已刪除連續犯之規定；而所謂集合犯係一種
    構成要件類型，固指立法者所制定之犯罪構成要件中，本就
    預定有數個同種類行為將反覆實行之犯罪而言，將之總括或
    擬制成一個構成要件之「集合犯」行為。惟參諸前開刪除連
    續犯之立法者意向，對於集合犯自須予以從嚴解釋，亦即非
    僅著眼於反覆實行複數行為此一特質，行為人也應自始至終
    基於在某密接時、空中，延續多次實行該等行為之主觀犯意
    ，且按社會通念，復認該等行為評價成一罪係屬合理適當者
    ，始足當之，否則仍應依實質競合予以併合處罰。觀諸毒品
    危害防制條例所定之販賣毒品罪之構成要件文義，實無從認
    定立法者本即預定該犯罪之本質，必有數個同種類行為而反
    覆實行之集合犯行，故販賣毒品罪，難認係集合犯。因此，
    就刑法修正施行後多次販賣毒品之犯行，採一罪一罰，始符
    合立法本旨（參考最高法院96年度臺上字第6048號判決意旨
    ）。本案被告販售予附表一所示丙○○、丁○○、乙○○等
    人第一級毒品海洛因，販售對象不同，犯罪時間亦有間隔，
    犯意顯然各別，各次犯罪行為均屬可分，要無集合犯之適用
    ，是被告於附表一所示各次販賣第一級毒品海洛因之行為，
    應予分論併罰。起訴書雖認被告各次販賣予同一對象部分應
    論以集合犯，容有誤會，然此部分已經原審法院審理時蒞庭
    檢察官更正，併此說明。
三(一)再查，毒品危害防制條例第4條第1項原規定「製造、運輸、
    販賣第一級毒品者，處死刑或無期徒刑；處無期徒刑者，得
    併科新臺幣1千萬元以下罰金。」，第17條原規定「犯第4條
    第1項至第4項、第5條第1項至第4項前段、第6條第1項至第4
    項、第7條第1項至第4項、第8條第1項至第4項、第10條或第
    11條第1項、第2項之罪，供出毒品來源，因而破獲者，得減
    輕其刑。」；嗣該條例經立法院修、增定第4條、第11條、
    第11條之1、第17條、第20條及第25條等條文，並經總統於
    98年5月20日以華總一義字第09800125141號令公布施行；查
    上開條例第36條固規定「本條例自公布日後6個月施行。」
    等語，惟此乃該條例於92年7月9日修正公布之規定，是該條
    例第36條就「本條例自公布日後6個月施行。」之規定，當
    係指92年7月9日修正公布之條文而言，上述於98年5月20日
    修正公布之條文，自仍應依據中央法規標準法之規定，於公
    布後第三日生效，合先敘明。
  (二)又毒品危害防制條例第4條第1項修正後規定「製造、運輸、
    販賣第一級毒品者，處死刑或無期徒刑；處無期徒刑者，得
    併科新臺幣2千萬元以下罰金。」。是被告犯販賣第一級毒
    品罪於裁判時所適用之規定已有修正，修正前後就犯販賣第
    一級毒品罪得處死刑、無期徒刑，雖無不同，惟就罰金部分
    ，犯販賣第一級毒品罪如處無期徒刑者，罰金刑由得併科新
    臺幣1千萬元以下罰金，修正為得併科先臺幣2千萬元以下罰
    金，修正為得併科新臺幣1千萬元以下罰金。，是修正後之
    規定顯較不利於被告。
  (三)再修正前毒品危害防制條例第17條原規定：「犯第4條第1項
    至第4項、第5條第1項至第4項前段、第6條第1項至第4項、
    第7條第1項至第4項、第8條第1項至第4項、第10條或第11條
    第1項、第2項之罪，供出毒品來源，因而破獲者，得減輕其
    刑。」，嗣經修正為：「（第1項）犯第4條至第8條、第10
    條或第11條之罪，供出毒品來源，因而查獲其他正犯或共犯
    者，減輕或免除其刑。（第2項）犯第4條至第8條之罪於偵
    查及審判中均自白者，減輕其刑。」，亦即該條例修正前第
    17條規定必須因而破獲上游毒品供應者，始得減輕其刑，且
    僅得減輕其刑，其適用之條件較嚴，而該條例修正後第17條
    第1項規定適用之條件較寬，以新法較有利於行為人。
  (四)則被告犯上述販賣第一級毒品罪，依新修正毒品危害防制條
    例第4條第1項，就得併科罰金之規定雖不利於被告，惟依同
    條例第17條規定，應減輕其刑，即應就主刑之處死刑或無期
    徒刑之部分減輕之，自以一體適用修正後之毒品危害防制條
    例第4條第1項、第17條第1項之規定最有利於被告。
四(一)查海洛因係毒品危害防制條例第二條第二項第一款所列之第
    一級毒品。核被告甲○○就如附表一所為，各係犯毒品危害
    防制條例第4條第1項之販賣第一級毒品罪。其各該販賣第一
    級毒品前持有第一級毒品之低度行為，為販賣第一級毒品之
    高度行為所吸收，均不另論罪。又按犯販賣第一級毒品罪之
    法定刑為死刑或無期徒刑，然同為販賣第一級毒品之人，其
    原因動機不一，犯罪情節未必盡同，或有大盤毒梟者，亦有
    中、小盤之分，甚或僅止於吸毒者友儕間為求互通有無之有
    償轉讓者亦有之，其販賣行為所造成危害社會之程度自屬有
    異，法律科處此類犯罪，所設之法定最低本刑卻同為無期徒
    刑，不可謂不重，於此情形，倘依其情狀處以有期徒刑，即
    足以懲儆，並可達防衛社會之目的者，自非不可依客觀之犯
    行與主觀之惡性二者加以考量其情狀，是否有可憫恕之處，
    適用刑法第59條之規定酌量減輕其刑，期使個案裁判之量刑
    ，能斟酌至當，符合比例原則，本件被告先後多次犯如附表
    一所示多次販賣第一級毒品罪，無視國家對於杜絕毒品危害
    之禁令，其行為固屬不當，應予非難，然販賣第一級毒品之
    對象為三人，而該三人原即有施用毒品習慣，並非係與其素
    不認識之初用毒品者為交易，被告前後販賣海洛品之售價為
    500元或1000元，僅係小包販賣，數量非鉅，依其價錢估算
    ，不過4000元，犯罪之情節尚非至惡，被告僅因一時貪念，
    致罹重典，相對於長期大量販賣毒品之大毒梟而言，其對社
    會治安及國民健康之危害顯然較小，從被告犯案情節觀之，
    倘仍遽處以法定本刑之最低刑度即無期徒刑，無異屬失之過
    苛而不近情理，不免予人情輕法重之感，難謂符合罪刑相當
    性及比例原則，更無從與大毒梟之惡行有所區隔，是其犯罪
    情狀相較於法定之重刑，在客觀上非完全無可憫恕，爰依刑
    法第59條規定，分別減輕其刑。
  (二)次查，「犯第4條至第8條、第10條或第11條之罪，供出毒品
    來源，因而查獲其他正犯或共犯者，減輕或免除其刑。犯第
    4條至第8條之罪於偵查及審判中均自白者，減輕其刑。」，
    毒品危害防制條例第17條定有明文。查被告於97年6月25日
    上午12時35分為警查獲本案之警詢筆錄中即指證稱伊所持有
    之毒品海洛因上游為綽號「文正」、「寶貝兄」二人，並指
    認林保元之照片為「寶貝兄」之人屬實無誤，有被告之警詢
    筆錄在卷可按（97年度偵字第3000號偵查卷第9至17頁），
    承辦員警亦因被告之指證，於同日在苗栗縣卓蘭鎮臺三線「
    綠色奇蹟檳榔攤」後方之貨櫃屋查獲販賣第一級毒品海洛因
    之林保元，有本院98年度上訴字第201號判決書一件附於本
    院卷第79至85頁可參。是被告既已供出伊購得海洛因之來源
    為林保元，自應依據上開條例第17條規定減輕其刑。
  (三)再查被告前於94年間，因犯竊盜罪，先後經臺灣苗栗地方法
    院以94年度苗簡字第1053號判處有期徒刑六月，於95年2月6
    確定、以95年度易字第376號判決判處有期徒刑七月，於95
    年8月28日確定，並經定應執行刑為有期徒刑一年，95年5月
    9日入監執行，96年4月4日假釋出監，期間付保護管束，迄
    96年4月15日縮刑期滿，未經撤銷假釋付保護管束期滿，視
    為執行完畢（指揮書執行完畢日期為96年5月9日，累進縮刑
    24日），有臺灣苗栗地方法院檢察署刑案資料查註紀錄表、
    臺灣高等法院被告前案紀錄表各在卷可按，被告於受徒刑之
    執行完畢後，五年以內，故意再犯本案有期徒刑以上之各罪
    ，均為累犯，各應依刑法第47條第1項規定就罰金部分加重
    其刑（販賣第一級毒品之法定刑為死刑及無期徒刑部分，依
    法不得加重），並依法先加後遞減輕之。
  (四)爰審酌被告明知施用毒品嚴重戕害身心，戒除不易，仍無視
    於國家對於杜絕毒品犯罪之禁令，圖一己之私利而為販賣，
    增進流通毒品之管道，不僅傷害購買施用者身心，甚至可能
    因其成癮性，而危害社會安全，復未能坦承販賣毒品犯行，
    然考量其販賣毒品次數為六次、販賣對象為三人、實際犯罪
    所得僅4000元，又因本身染有施用毒品惡習，始以販賣毒品
    所得用以買毒供己施用，暨衡酌其生活狀況、品行、智識程
    度、犯罪目的、手段及檢察官具體求刑之範圍等一切情狀，
    分別量處如附表一「宣告刑」欄所示之刑，並依刑法第51條
    第5款定其應執行之刑。
  (五)1.末按犯毒品危害防制條例第四條之罪者，其犯罪所得之財
    物應予沒收，如全部或一部不能沒收時，追徵其價額或以其
    財產抵償之，該條例第19條第1項規定甚明。由此項規定觀
    之，必限於所得者為金錢以外之其他財物而無法沒收時，始
    應追徵其價額。如所得財物為金錢而無法沒收時，則應以其
    財產抵償之，不發生追徵價額之問題（最高法院93年度臺上
    字第4584號裁判意旨參照）。是被告犯如附表一所示之各次
    販賣第一級毒品罪，而獲取如附表一所示各次犯罪所得，自
    應依據毒品危害防制條例第19條第1項之規定於被告犯如附
    表一所示各項次販賣第一級毒品罪項下諭知沒收，如全部或
    一部不能沒收時，以被告之財產抵償之。
  2.另按毒品危害防制條例第19條第1項規定，犯販賣毒品罪者
    ，其供犯罪所用或因犯罪所得之財物，均沒收之。但此並無
    「不問屬於犯人與否沒收之」之特別規定，自應仍有刑法第
    38條第1項第3款、第3項前段之適用，即以屬於犯人所有者
    為限，始得沒收之（參考最高法院94年度臺上字第4265號判
    決意旨）。查扣案附表二所示之物，為戊○○所有供販賣第
    一級毒品犯罪所用之物，已據戊○○供承不諱（臺灣苗栗地
    方法院97年度訴字第444號偵查卷第58頁），其中如附表二
    編號4所示之行動電話一具，係戊○○之妹所有而交予戊○○使用，已據被告供稱在卷，且本院並未認定被告與戊○○
    共同犯有販賣第一級毒品罪，是如附表二所示之物，自不應
    於被告犯如附表一所示販賣第一級毒品罪刑項下宣告沒收之
    。
  3.至於扣案被告所有之殘留海洛因之殘渣袋二個，雖均係屬被
    告所有之物，業據被告供明在卷（原審卷第258頁），然因
    被告本身即有施用毒品之習慣，且亦查無其他積極證據足以
    證明此部分之扣案物品係與被告販賣第一級毒品海洛因之犯
    罪有關，故上開扣案物品爰均不於本案宣告沒收銷燬。另扣
    案厚紙板一個，被告否認為伊所有，亦否認厚紙板上文字係
    伊所書寫（97年度偵字第3000號卷第10頁），且無證據證明
    係供本案犯罪所用或所得之物，依法自不得宣告沒收，附此
    敘明。
乙、無罪判決諭知部分：
一、公訴意旨另以：被告除犯有如附表一所示之販賣第一級毒品
    罪外，尚有於如附表三所示之時間、地點，犯如附表三所示
    之十五次販賣第一級毒品罪等語。
二、按犯罪事實應依證據認定之，無證據不得認定犯罪事實；又
    不能證明被告犯罪者，應諭知無罪之判決，刑事訴訟法第15
    4條第2項、第301條第1項分別定有明文。次按所謂認定犯罪
    事實之證據，係指足以認定被告確有犯罪行為之積極證據而
    言，該項證據自須適合於被告犯罪事實之認定，始得採為斷
    罪之資料；又事實審法院對於證據之取捨，依法雖有自由判
    斷之權，然積極證據不足證明犯罪事實時，被告之抗辯或反
    證縱屬虛偽，仍不能以此資為積極證據應予採信之理由；而
    認定犯罪事實所憑之證據，無論係直接證據或間接證據，其
    為訴訟上之證明，須於通常一般之人均不致有所懷疑，而得
    確信其為真實之程度者，始得據為有罪之認定，倘其證明尚
    未達到此一程度，而有合理之懷疑存在，復無其他調查途徑
    可尋，法院即應為無罪之判決，最高法院分別著有29年上字
    第3105號、30年上字第482號、76年臺上字第4986號判例可
    參。再按刑事訴訟法第161條已於91年2月8日修正公布，其
    第1項規定：「檢察官就被告犯罪事實，應負舉證責任，並
    指出證明之方法。」，因此，檢察官對於起訴之犯罪事實，
    應負提出證據及說服之實質舉證責任。倘其所提出之證據，
    不足為被告有罪之積極證明，或其指出證明之方法，無從說
    服法院以形成被告有罪之心證，基於無罪推定之原則，自應
    為被告無罪判決之諭知，亦有最高法院92年臺上字第128號
    判例可循。
三、公訴意旨認定被告尚犯有如附表三所示十五次販賣第一級毒
    品罪，係以丙○○、乙○○二人於警詢、偵查中各為證稱渠
    二人有向被告購買十次第一級毒品海洛因等情為據。惟經訊
    據被告對此堅決否認，於本院審理中辯稱伊係以電話與丙○○、乙○○二人聯絡而販賣海洛因，如無電話聯絡，則未販
    賣等語。
四、經查：
    丙○○、乙○○二人於警詢、偵查中固證稱渠二人有向被告
    購買十次海洛因等語，而丙○○、乙○○二人確有向被告購
    買海洛因施用一節，為被告所不爭執，堪可認定為屬真實，
    已上開所述。惟丙○○、乙○○二人於警詢及偵訊中復結證
    稱係撥打被告持用之0000-000000號行動電話以購買海洛因
    等語，然丙○○僅於97年2月8日、97年3月9日、97年3月12
    日，有以其住家之00-00000000號電話、或其使用之0000-00
    0000號行動電話與被告持用之0000-000000號行動電話聯絡
    之紀錄；而於乙○○部分僅於97年6月4日下午17時10分44秒
    、97年6月6日下午19時43分29秒、97年6月6日下午19時54分
    10秒，有以0000-000000號行動電話撥打被告所持用之0000-
    000000號行動電話有通話紀錄，有0000-000000號行動電話
    通聯紀錄在卷可按；其餘0000-000000號電話於97年6月5日
    、97年6月11日、97年6月12日與乙○○使用之上述電話通話
    紀錄，被告已堅決否認為伊所使用，且依據本案現場監視照
    片，於97年6月11日、97年6月12日，確係戊○○與乙○○為
    毒品交易，有該照片附於97年度警聲搜字第479號卷第77、
    84頁可憑。是依據丙○○、乙○○二人所證述、暨被告所供
    稱情節，復佐以本院電話通聯紀錄與現場監視照片等證據，
    丙○○僅於如附表一編號1、2、3所示之時間、乙○○僅於
    如附表一編號5、6所示之時間，有與被告通話買賣海洛因之
    紀錄，其餘即無紀錄可查，再佐以丙○○、乙○○二人既已
    明確證稱係撥打被告持用之0000-000000號行動電話購買海
    洛因，被告亦供認係於電話中與丙○○、乙○○聯絡後始販
    賣海洛因，自以如附表一編號1、2、3與5、6所示部分得以
    證明被告確有販賣海洛因予丙○○與乙○○二人，其餘則均
    無從證明。況查，被告並不負自證己罪之義務，檢察官於起
    訴書既未明確舉列被告犯有如附表三所示之販賣第一級毒品
    罪之積極證據，自不應以丙○○、乙○○二人上開所稱有向
    被告各為購買十次海洛因之具有瑕疵證言即據為被告犯有如
    附表三所示販賣第一級毒品罪不利之認定。此外，復查無其
    他積極證據足以證明被告犯有如附表三所示之販賣第一級毒
    品罪，既不能證明被告犯有如附表三所示之罪，自應依法就
    被告被訴犯如附表三所示之販賣第一級毒品罪部分為無罪判
    決之諭知。
丙、原審判決，以被告犯二十一次販賣第一級毒品罪，事證明確
    ，依據刑事訴訟法第299條第1項前段，毒品危害防制條例第
    4條第1項、第19條第1項，刑法第11條、第28條、第47條第1
    項、第59條、第51條第5款等規定予以論科，並審酌上情，
    就被告犯二十一次販賣第一級毒品罪各為量處有期徒刑十五
    年六月，定應執行刑有期徒刑二十年等認事用法，雖非無見
    。惟查：(一)本案裁判時應適用之毒品危害防制條例第4條、
    第11條、第11條之1、第17條、第20條及第25條等條文已經
    修正，並經總統於98年5月20日以華總一義字第09800125141
    號令公布施行，原審未及審酌；(二)次查，本案被告犯販賣第
    一級毒品海洛因予丙○○部分，得以認定者應係三次，犯販
    賣第一級毒品海洛因予丁○○部分，得以認定者應係一次，
    犯販賣第一級毒品海洛因予乙○○部分，得以認定者，應係
    二次，其餘合計十五次，皆無積極證據足以證明，已如上開
    所述，原審遽認起訴書所列被告犯販賣第一級毒品海洛因予
    丙○○、乙○○之各十次皆成罪等語，不無違誤；(三)再者，
    被告為警查獲時，已明確供述毒品來源為綽號「寶貝兄」之
    林保元，而林保元復經以販賣第一級毒品罪提起公訴，並判
    處罪刑，被告自有毒品危害防制條例第17條第1項減輕其刑
    之適用，原審判決就此亦未加以審酌，亦屬疏誤。檢察官以
    原審判決量刑過輕為由提起上訴，並無可採，被告原以否認
    犯罪為由提起上訴（後於本院審理中為自白認罪），亦非有
    據，皆無理由，惟原審判決既有上開未及審酌與疏誤之處，
    自應由本院將原審判決予以撤銷，另為適當之判決。
據上論結，應依刑事訴訟法第369條第1項前段、第364條、第299
條第1項前段、第301條第1項，修正前毒品危害防制條例第4條第
1項、第17條第1項、第19條第1項，刑法第11條前段、第47條第1
項、第59條、第51條第5款，判決如主文。
本案經檢察官己○○到庭執行職務。
中    華    民    國    98    年    11    月    19    日
            刑事第三庭    審判長法  官  王  增  瑜
                                法  官  吳  進  發
                                法  官  梁  堯  銘
以上正本證明與原本無異。
如不服本判決應於收受送達後10日內向本院提出上訴書狀，其未
敘述上訴之理由者，並得於提起上訴後10日內向本院補提理由書
（均須按他造當事人之人數附繕本）「切勿逕送上級法院」。
                                書記官  陳  玫  伶
中    華    民    國    98    年    11    月    19    日
附表一：（單位新臺幣元）
┌─┬───┬────┬─────┬────────┬─────────┬──────────────┐
│編│販賣對│ 時  間 │  地  點  │  販 賣 方 式   │  數量及販毒所得  │罪名、宣告刑（含主刑及從刑）│
│號│象    │        │          │                │                  │                            │
├─┼───┼────┼─────┼────────┼─────────┼──────────────┤
│1 │丙○○│於97年2 │苗栗縣卓蘭│丙○○以所使用之│以1000元之代價購買│甲○○犯販賣第一級毒品罪，累│
│  │      │月28日上│鎮「卓蘭國│0000-000000號行 │第一級毒品海洛因一│犯，處有期徒刑玖年陸月。未扣│
│  │      │午9時21 │中」附近  │動電話撥打甲○○│小包。            │案販賣第一級毒品所得新臺幣壹│
│  │      │分44秒以│          │所持用之0000-000│                  │仟元沒收之，如全部或一部不能│
│  │      │電話聯絡│          │114號行動電話聯 │                  │沒收時，以其財產抵償之。    │
│  │      │。      │          │絡，談妥購買數量│                  │                            │
│  │      │        │          │、價格後，約定到│                  │                            │
│  │      │        │          │苗栗縣卓蘭鎮卓蘭│                  │                            │
│  │      │        │          │國中附近交易。  │                  │                            │
├─┼───┼────┼─────┼────────┼─────────┼──────────────┤
│2 │丙○○│於97年3 │苗栗縣卓蘭│丙○○以所使用之│以1000元之代價購買│甲○○犯販賣第一級毒品罪，累│
│  │      │月9日上 │鎮「卓蘭國│0000-000000號行 │第一級毒品海洛因一│犯，處有期徒刑玖年陸月。未扣│
│  │      │午11時8 │中」附近  │動電話撥打甲○○│小包。            │案販賣第一級毒品所得新臺幣壹│
│  │      │分50秒以│          │所持用之0000-000│                  │仟元沒收之，如全部或一部不能│
│  │      │電話聯絡│          │114號行動電話聯 │                  │沒收時，以其財產抵償之。    │
│  │      │。      │          │絡，談妥購買數量│                  │                            │
│  │      │        │          │、價格後，約定到│                  │                            │
│  │      │        │          │苗栗縣卓蘭鎮卓蘭│                  │                            │
│  │      │        │          │國中附近交易。  │                  │                            │
├─┼───┼────┼─────┼────────┼─────────┼──────────────┤
│3 │丙○○│於97年3 │苗栗縣卓蘭│丙○○以其住家之│以500元之代價購買 │甲○○犯販賣第一級毒品罪，累│
│  │      │月12日下│鎮「卓蘭國│00-00000000號電 │第一級毒品海洛因一│犯，處有期徒刑玖年。未扣案販│
│  │      │午18時4 │中」附近  │話撥打甲○○所持│小包。            │賣第一級毒品所得新臺幣伍佰元│
│  │      │分43秒以│          │用之0000-000000 │                  │沒收之，如全部或一部不能沒收│
│  │      │電話聯絡│          │號行動電話聯絡，│                  │時，以其財產抵償之。        │
│  │      │。      │          │談妥購買數量、價│                  │                            │
│  │      │        │          │格後，約定到苗栗│                  │                            │
│  │      │        │          │縣卓蘭鎮卓蘭國中│                  │                            │
│  │      │        │          │附近交易。      │                  │                            │
├─┼───┼────┼─────┼────────┼─────────┼──────────────┤
│4 │丁○○│97年4、5│甲○○位於│丁○○以公用電話│以500元之代價購買 │甲○○犯販賣第一級毒品罪，累│
│  │      │月間某日│苗栗縣卓蘭│撥打甲○○所使用│第一級毒品海洛因一│犯，處有期徒刑玖年。未扣案販│
│  │      │        │鎮○○路25│之0000-000000號 │小包。            │賣第一級毒品所得新臺幣伍佰元│
│  │      │        │號住處附近│行動電話聯絡，談│                  │沒收之，如全部或一部不能沒收│
│  │      │        │          │妥購買數量、價格│                  │時，以其財產抵償之。        │
│  │      │        │          │，約定到甲○○住│                  │                            │
│  │      │        │          │處附近交易。    │                  │                            │
├─┼───┼────┼─────┼────────┼─────────┼──────────────┤
│5 │乙○○│97年6月4│苗栗縣卓蘭│乙○○以0000-000│以500元之代價購買 │甲○○犯販賣第一級毒品罪，累│
│  │      │日下午17│鎮街上某處│201號行動電話撥 │第一級毒品海洛因一│犯，處有期徒刑玖年。未扣案販│
│  │      │時10分44│          │打甲○○所持用之│小包。            │賣第一級毒品所得新臺幣伍佰元│
│  │      │秒以電話│          │0000-000000號行 │                  │沒收之，如全部或一部不能沒收│
│  │      │聯絡。  │          │動電話，談妥交易│                  │時，以其財產抵償之。        │
│  │      │        │          │數量、價格後，至│                  │                            │
│  │      │        │          │指定地點交易。  │                  │                            │
├─┼───┼────┼─────┼────────┼─────────┼──────────────┤
│6 │乙○○│97年6月6│苗栗縣卓蘭│乙○○以0000-000│以500元之代價購買 │甲○○犯販賣第一級毒品罪，累│
│  │      │日下午19│鎮街上某處│201號行動電話撥 │第一級毒品海洛因一│犯，處有期徒刑玖年。未扣案販│
│  │      │時43分29│          │打甲○○所使用之│小包。            │賣第一級毒品所得新臺幣伍佰元│
│  │      │秒、同日│          │0000-000000號行 │                  │沒收之，如全部或一部不能沒收│
│  │      │下午19時│          │動電話，談妥交易│                  │時，以其財產抵償之。        │
│  │      │45分10秒│          │數量、價格後，至│                  │                            │
│  │      │以電話聯│          │指定地點交易    │                  │                            │
│  │      │絡。    │          │                │                  │                            │
└─┴───┴────┴─────┴────────┴─────────┴──────────────┘
 附表二：
┌──┬─────────┬────┬─────────┐
│編號│扣押物品名稱（鄭春│ 數  量 │   備       註    │
│    │菊犯販賣第一級毒品│        │                  │
│    │案中查扣物品）    │        │                  │
├──┼─────────┼────┼─────────┤
│1   │  交易明細        │  1張   │戊○○所有        │
├──┼─────────┼────┼─────────┤
│2   │  聯絡電話簿      │  1本   │戊○○所有        │
├──┼─────────┼────┼─────────┤
│3   │  聯絡電話        │  1張   │戊○○所有        │
├──┼─────────┼────┼─────────┤
│4   │MOTOROLA廠牌行動電│  1具   │戊○○之妹所有，交│
│    │話（序號：00000000│        │予戊○○使用。    │
│    │0000000 ，含門號09│        │                  │
│    │00000000號之SIM卡1│        │                  │
│    │張）              │        │                  │
└──┴─────────┴────┴─────────┘
附表三：
┌──┬────────┬──────┬───────┬───────┐
│編號│販賣第一級毒品海│  時  間    │起訴販賣之次數│犯罪不能證明之│
│    │洛因之對象      ├──────┤              │次數          │
│    │                │  地  點    │              │              │
├──┼────────┼──────┼───────┼───────┤
│1   │丙○○          │96年12月間起│10次          │除如附表一編號│
│    │                │，至97年3月 │              │1、2、3所示有 │
│    │                │12日止。    │              │罪認定之三次外│
│    │                ├──────┤              │，其餘之七次。│
│    │                │苗栗縣卓蘭鎮│              │              │
│    │                │卓蘭國中附近│              │              │
├──┼────────┼──────┼───────┼───────┤
│2   │乙○○          │97年4月初起 │10次          │除如附表一編號│
│    │                │，至97年6月 │              │5、6所示有罪認│
│    │                │22日下午17時│              │定之二次外，其│
│    │                │許止。      │              │餘之八次。    │
│    │                ├──────┤              │              │
│    │                │苗栗縣卓蘭鎮│              │              │
│    │                │街上某處    │              │              │
└──┴────────┴──────┴───────┴───────┘


司法院資訊處製作；財團法人民間司法改革基金會備份。
